---
title: "Vermögensmobilität Obwalden"
author: "Rudi Farys"
date: "Monday, September 15, 2014"
output: html_document
---

#### Libraries laden die wir brauchen

```{r libs_and_options}
load("G:/stick/obwalden/obwalden_entschaerft.RData")
library(ggplot2)
library(scales)
library(dplyr)
library(stringr)
library(knitr)
opts_chunk$set(fig.width=12, fig.height=7.5) 
```

#### Daten aufbereiten:

* Datumsformat
* gebürtige Obwaldener identifizieren
* letztes Steuerjahr pro Person erzeugen (Variable ENDE)
* Variable für Personen deren Steuerpflicht ohne Wegzug in eine andere schweizer Gemeinde endet (verstorben oder Wegzug ins Ausland)
* Wohnsitz Variable: Zeigt an, ob die Person in einer der 7 obwaldener Gemeinden wohnt (man könnte noch Restschweiz und Ausland unterscheiden in Zukunft)

```{r datenaufbereitung}
daten$ZUZUG <- as.Date(daten$ZUZUGDATUM)
daten$ZUZUGJAHR <- as.numeric(substr(daten$ZUZUGDATUM,1,4))
daten$HIESIG <- factor(daten$ZUZUGJAHR==daten$JAHRGANG,label=c("neu","gebürtiger Obwaldener"))
daten <- daten %.% group_by(PERSID) %.% mutate(ENDE=max(STEUERJAHR))
daten$TOT_ODER_AUSLAND <- factor(is.na(daten$WEGZUGNACHBFS)&is.na(daten$WEGZUGKT)&daten$ENDE<2013,label=c("Wegzug innerhalb CH","tot oder Ausland"))
daten$WEGZUG <- ifelse(!is.na(daten$WEGZUGNACHBFS)|!is.na(daten$WEGZUGKT), daten$ENDE, NA)
# Personen mit Wohnsitz in OW
daten$WOHNSITZ_OW <- factor(!is.na(substring(str_extract(daten[,"WOHNORT"], "Alpnach|Engelberg|Giswil|Kerns|Lungern|Sachseln|Sarnen"),1)),label=c("auswärtig","Wohnsitz OW"))
```

Nun betrachten wir retrospektiv die Auswirkungen von Bevölkerungsströmen auf die Vermögensstruktur 2013 in Obwalden:

## Zuzug nach Obwalden über die Jahre

```{r ow2013}
ow2013 <- filter(daten, STEUERJAHR==2013 & !is.na(HIESIG))
ggplot(ow2013, aes(x=ZUZUG)) + geom_histogram(binwidth=365, colour="white") +
       scale_x_date(labels = date_format("%Y"),
                    breaks = seq(min(ow2013$ZUZUG,na.rm=TRUE), as.Date("2013-12-31"), 1461),
                    limits = c(as.Date("1899-01-01"), as.Date("2013-12-31"))) +
       ylab("Frequency") + xlab("Year") +
       facet_wrap(~HIESIG) +
       theme_bw() + theme(axis.text.x = element_text(angle=90))+ggtitle("Zuzug/Geburt (Anzahl Personen) pro Jahr ab 1899")

# 1996 kamen viele!

ggplot(ow2013, aes(x=ZUZUG)) + geom_histogram(binwidth=365, colour="white") +
       scale_x_date(labels = date_format("%Y-%b"),
                    breaks = seq(as.Date("1975-01-01"), as.Date("2013-12-31"), 365),
                    limits = c(as.Date("1975-01-01"), as.Date("2014-01-01"))) +
       ylab("Frequency") + xlab("Year and Month") +
       facet_wrap(~HIESIG) +
       theme_bw() + theme(axis.text.x = element_text(angle=90))+ggtitle("Zuzug/Geburt (Anzahl Personen) pro Jahr ab 1975")

### man sieht immer Anfang des Jahres ein Ausreisser. wirklich gute Optik gibts nur wenn man übers ganze Jahr aggregiert
```

Besonders grosse Zuwächse in der Zuzugsrate gab es 1996 und 2011

## Zuzug von Vermögen

d.h.Personen gewichtet mit ihrem satzbestimmenden Vermögen. Aufgespaltet einmal nach gebürtig/nicht_gebürtig und einmal zusätzlich nach Wohnsitz OW (ja/nein)

```{r vermoegen}
ggplot(ow2013, aes(x=ZUZUG, weight=VSATZBESTKOPF)) + geom_histogram(binwidth=365, colour="white") +
       scale_x_date(labels = date_format("%Y"),
                    breaks = seq(min(ow2013$ZUZUG,na.rm=TRUE), as.Date("2013-12-31"), 1461),
                    limits = c(as.Date("1899-01-01"), as.Date("2013-12-31"))) +
       ylab("Frequency") + xlab("Year") +
       facet_wrap(~HIESIG) +
       theme_bw() + theme(axis.text.x = element_text(angle=90))+ggtitle("Zuzug in CHF pro Jahr ab 1899")

ggplot(ow2013, aes(x=ZUZUG, weight=VSATZBESTKOPF)) + geom_histogram(binwidth=365, colour="white") +
       scale_x_date(labels = date_format("%Y"),
                    breaks = seq(min(ow2013$ZUZUG,na.rm=TRUE), as.Date("2013-12-31"), 1461),
                    limits = c(as.Date("1899-01-01"), as.Date("2013-12-31"))) +
       ylab("Frequency") + xlab("Year") +
       theme_bw() + theme(axis.text.x = element_text(angle=90)) +facet_wrap(~HIESIG+WOHNSITZ_OW)+ggtitle("Zuzug in CHF pro Jahr")
```

## Gegenseite: Wegzug von Personen und Vermögen

```{r wegzug}
owWEG <- daten %.% filter(STEUERJAHR==ENDE & STEUERJAHR < 2013 & !is.na(HIESIG))
ggplot(owWEG, aes(x=WEGZUG, weight=1)) + geom_histogram(colour="white") + 
      ylab("Frequency") + xlab("Year") +
      scale_x_continuous(breaks=2001:2012) + 
       theme_bw() + theme(axis.text.x = element_text(angle=90)) +facet_wrap(~HIESIG+WOHNSITZ_OW)

ggplot(owWEG, aes(x=WEGZUG, weight=VSATZBESTKOPF)) + geom_histogram(colour="white",fill="red") + 
 	   ylab("Frequency") + xlab("Year") +
 	   scale_x_continuous(breaks=2001:2012) + 
       theme_bw() + theme(axis.text.x = element_text(angle=90)) +facet_wrap(~HIESIG+WOHNSITZ_OW)+ggtitle("Wegzug in CHF pro Jahr ab 2001")


ggplot(ow2013, aes(x=ZUZUG, weight=VSATZBESTKOPF)) + geom_histogram(binwidth=365, colour="white") +
       scale_x_date(labels = date_format("%Y"),
                    breaks = seq(min(ow2013$ZUZUG,na.rm=TRUE), max(ow2013$ZUZUG,na.rm=TRUE), 365),
                    limits = c(as.Date("2001-01-01"), as.Date("2014-01-01"))) +
       ylab("Frequency") + xlab("Year") +
       theme_bw() + theme(axis.text.x = element_text(angle=90)) +facet_wrap(~HIESIG+WOHNSITZ_OW)+ggtitle("Zuzug in CHF pro Jahr ab 2001")
```

Man kann sehen, dass deutlich mehr Vermögen kommt als geht. Faktor 3-4 für die auswärtigen. Die Personen die nach OW ziehen bleiben überwiegend dort.


## Nationalität

```{r nationality}
# read in bfs country codes/labels
setwd("C:/Users/Hackstutz/Dropbox/Git/neuchatel/")
bfscodes <- read.csv("analyses/bfs_nationalities.csv")
bfscodes$country_cat[bfscodes$country_cat==""] <- "non OECD"
# Serbien ist teilweise als 8259 abgelegt was nicht der bfs konvention entspricht
bfscodes <- rbind(bfscodes,data.frame("bfs"=8259,"country"="Serbien","country_cat"="non OECD"))
daten$country_cat <- bfscodes$country_cat[match(daten$NATIONALITAET,bfscodes$bfs)]

ow2001_13 <- filter(daten, (STEUERJAHR==2013 | STEUERJAHR == 2001) & !is.na(HIESIG) &!is.na(NATIONALITAET))

ggplot(ow2001_13, aes(x=log(ESATZBESTKOPF))) + geom_histogram(aes(y=..density..),binwidth=0.1) +
       ylab("Frequency") + xlab("taxable income") +
       theme_bw() + facet_wrap(~country_cat+STEUERJAHR,ncol=2)+ggtitle("Taxable income by nationality")

aggregate(ow2001_13$ESATZBESTKOPF~ow2001_13$STEUERJAHR+ow2001_13$country_cat,FUN=mean)
library(ineq)
aggregate(ow2001_13$ESATZBESTKOPF~ow2001_13$STEUERJAHR+ow2001_13$country_cat,FUN=Gini)
# der grosse zuwachs and gini kam von 2007 auf 2008 wie man hieran sieht:
# aggregate(daten$ESATZBESTKOPF~daten$STEUERJAHR+daten$country_cat,FUN=Gini)

```

