Inequality by Demographic Factors - Jura
========================================================



Load Library
```{r}
library(foreign,quietly=TRUE,warn.conflicts=FALSE)
library(plyr,quietly=TRUE,warn.conflicts=FALSE)
library(dplyr,quietly=TRUE,warn.conflicts=FALSE)
library(ggplot2,quietly=TRUE,warn.conflicts=FALSE)
library(ineq,quietly=TRUE,warn.conflicts=FALSE)
library(IC2,quietly=TRUE,warn.conflicts=FALSE)
```

Load Data 
```{r}
load("P:/WGS/FBS/ISS/Projekte laufend/SNF Ungleichheit/Valorisierung/Ungleichheitsworkshop Neuchatel 2014/Inequality by demographic factors/Auswertungen/datenju.Rda")
```


Achtung: 
* Einkommen sind nicht preisbereinigt. Vergleich der Mittelwerte über die Zeit sind damit nicht zu interpretieren
* Es wird die Ungleichheit zwischen Steuereinheiten und nicht zwischen Haushalten untersucht
* Es wurde keine Äquivalenzgewichtung vorgenommen


<br><br>
<br><br>

# Change of social structure and between group inequality

Werte kleiner 1 werden 1 gesetzt, der Theil möchte das so.
```{r}
datenju$TOTEINK[datenju$TOTEINK<1]<-1
```

## Periode: 2006 to 2012 




### 2006

**Agegroup and mean Total income**
```{r}
prop.table(table(datenju$agegroup[datenju$steuerjahr==2006]))
by(datenju$TOTEINK[datenju$steuerjahr==2006],datenju$agegroup[datenju$steuerjahr==2006],mean)
```

**Housholdstructur and mean income**
```{r}
prop.table(table(datenju$household[datenju$steuerjahr==2006]))
by(datenju$TOTEINK[datenju$steuerjahr==2006],datenju$household[datenju$steuerjahr==2006],mean)
```


### 2012

**Agegroup and mean income**
```{r}
prop.table(table(datenju$agegroup[datenju$steuerjahr==2012]))
by(datenju$TOTEINK[datenju$steuerjahr==2012],datenju$agegroup[datenju$steuerjahr==2012],mean)
```

**Housholdstructur and mean income**
```{r}
prop.table(table(datenju$household[datenju$steuerjahr==2012]))
by(datenju$TOTEINK[datenju$steuerjahr==2012],datenju$household[datenju$steuerjahr==2012],mean)
```

<br><br>
<br><br>




# Change of overall inequality

## Periode 2006 to 2012

### 2006

```{r}
Gini(datenju$TOTEINK[datenju$steuerjahr==2006])
Theil(datenju$TOTEINK[datenju$steuerjahr==2006])
```


### 2012

```{r}
Gini(datenju$TOTEINK[datenju$steuerjahr==2012])
Theil(datenju$TOTEINK[datenju$steuerjahr==2012])

```


### Lorenz curve

```{r}
Lc.2006<-Lc(datenju$TOTEINK[datenju$steuerjahr==2006])
Lc.2012<-Lc(datenju$TOTEINK[datenju$steuerjahr==2012])

plot(Lc.2006,lty="dotted")
lines(Lc.2012$p, Lc.2012$L,lty="dashed", lwd=1.2, col=4)
```

## Change of inequality measured with calcGEI (THEIL)

```{r}
# calcGEI kann nix mit 0 anfangen, macht aber das selbe
x.2006<-datenju$TOTEINK[datenju$steuerjahr==2006]
x.2006[x.2006<1]<-1
calcGEI(x.2006)
Theil(x.2006)

x.2012<-datenju$TOTEINK[datenju$steuerjahr==2012]
x.2012[x.2012<1]<-1
calcGEI(x.2012)
Theil(x.2012)


```


<br><br>
<br><br>

# Decomposing overall inequality

## Households

### 2006
 
```{r}
decompGEI(x.2006,datenju$household[datenju$steuerjahr==2006])
```


### 2012

```{r}
decompGEI(x.2012,datenju$household[datenju$steuerjahr==2012])
```


#### Interpretation

* Grundsätzlich: Der Anteil lediger ist extrem hoch (fast 60%) das ist aber auch bei den Brülhartdaten so. Trotzdem irgendwie strange...
* Overall Ungleichheit nimmt geringfügig zu, nicht aber, weil Between-Group inequality grösser geworden wäre
* Beitrag der Between-Group Ungleichheit zur Overall Ungleichheit ist sehr hoch (2006:36.6%, 2012:36.9%) 
* Verheiratete ohne Kinder verfügen über ein deutlich höheres Einkommen wie die übliche Gruppen


## Agegroups

### 2006
 
```{r}
decompGEI(x.2006,datenju$agegroup[datenju$steuerjahr==2006])
```


### 2012

```{r}
decompGEI(x.2012,datenju$agegroup[datenju$steuerjahr==2012])
```


#### Interpretation


* Beitrag der Between-Group Ungleichheit zur Overall Ungleichheit ist auch bezüglich Altersgruppen sehr hoch (2006:26.2%) und hat geringfügig zugenommen (2012: 27.0%)




#### Anschlussfrage

Weshalb ist die Between Group inequality in Jura so viel höher, wie in Basel?


## Sieht es anders aus, wenn ebenfalls mit dem Reineinkommen wie in Basel gearbeitet wird?


### Lorenz curve

```{r}
Lc.2006<-Lc(datenju$R590[datenju$steuerjahr==2006])
Lc.2012<-Lc(datenju$R590[datenju$steuerjahr==2012])

plot(Lc.2006,lty="dotted")
lines(Lc.2012$p, Lc.2012$L,lty="dashed", lwd=1.2, col=4)
```

## Lorenz curve with ggplot

```{r}
lorenz.2006 <- data.frame(Lc.2006$p, Lc.2006$L)
lorenz.2012 <- data.frame(Lc.2012$p, Lc.2012$L)
lorenz.2006$Lorenzkurve="2006"
lorenz.2012$Lorenzkurve="2012"
names(lorenz.2006)<- c("p","L","Lorenzkurve")
names(lorenz.2012)<- c("p","L","Lorenzkurve")
lorenz <- rbind(lorenz.2006, lorenz.2012)


ggplot(lorenz, aes(x=p,y=L,shape=Lorenzkurve)) + 
  geom_line(data=lorenz,aes(linetype=Lorenzkurve)) +
geom_segment(y=0, x=0,yend=1,xend=1,colour="black")+theme_bw()+
xlab("Tax subjects")+
ylab("Share of total")+
  annotate("text",label="Gini=84.4",x=0.1,y=0.8,size=5)+
annotate("text",label="Gini=35.6",x=0.1,y=0.7,size=5)+
scale_x_continuous(breaks=c(0,0.2,0.4,0.6,0.8,1),labels=c("","Q1","Q2","Q3","Q4","Q5"))+
scale_y_continuous(labels=c("0%","25%","50%","75%","100%"))
```





## Change of inequality measured with calcGEI (THEIL)

```{r}
# calcGEI kann nix mit 0 anfangen, macht aber das selbe
x.2006<-datenju$R590[datenju$steuerjahr==2006]
x.2006[x.2006<1]<-1
calcGEI(x.2006)
Theil(x.2006)

x.2012<-datenju$R590[datenju$steuerjahr==2012]
x.2012[x.2012<1]<-1
calcGEI(x.2012)
Theil(x.2012)


```


## Households

### 2006
 
```{r}
decompGEI(x.2006,datenju$household[datenju$steuerjahr==2006])
```


### 2012

```{r}
decompGEI(x.2012,datenju$household[datenju$steuerjahr==2012])
```


## Agegroups

### 2006
 
```{r}
decompGEI(x.2006,datenju$agegroup[datenju$steuerjahr==2006])
```


### 2012

```{r}
decompGEI(x.2012,datenju$agegroup[datenju$steuerjahr==2012])
```




