Inequality by Demographic Factors - Züirch
========================================================



Load Library
```{r}
library(foreign,quietly=TRUE,warn.conflicts=FALSE)
library(plyr,quietly=TRUE,warn.conflicts=FALSE)
library(dplyr,quietly=TRUE,warn.conflicts=FALSE)
library(ggplot2,quietly=TRUE,warn.conflicts=FALSE)
library(ineq,quietly=TRUE,warn.conflicts=FALSE)
library(IC2,quietly=TRUE,warn.conflicts=FALSE)
```

Load Data 
```{r}
load("P:/WGS/FBS/ISS/Projekte laufend/SNF Ungleichheit/Valorisierung/Ungleichheitsworkshop Neuchatel 2014/Inequality by demographic factors/Auswertungen/datenzh.Rda")
```


Achtung: 
* Einkommen sind nicht preisbereinigt. Vergleich der Mittelwerte über die Zeit sind damit nicht zu interpretieren
* Es wird die Ungleichheit zwischen Steuereinheiten und nicht zwischen Haushalten untersucht
* Es wurde keine Äquivalenzgewichtung vorgenommen


<br><br>
<br><br>

# Change of social structure and between group inequality

Werte kleiner 1 werden 1 gesetzt, der Theil möchte das so.
```{r}
datenzh$STE<-datenzh$STEUERBARES_EINKOMMEN
datenzh$STE[datenzh$STE<1]<-1
```

## Periode: 1991 bis 2007




### 1991

**Agegroup and median income**
```{r}
prop.table(table(datenzh$agegroup[datenzh$steuerjahr==1991]))
by(datenzh$STE[datenzh$steuerjahr==1991],datenzh$agegroup[datenzh$steuerjahr==1991],median)
```

**Housholdstructur and median income**
```{r}
prop.table(table(datenzh$household[datenzh$steuerjahr==1991]))
by(datenzh$STE[datenzh$steuerjahr==1991],datenzh$household[datenzh$steuerjahr==1991],median)
```


### 2007

**Agegroup and median income**
```{r}
prop.table(table(datenzh$agegroup[datenzh$steuerjahr==2007]))
by(datenzh$STE[datenzh$steuerjahr==2007],datenzh$agegroup[datenzh$steuerjahr==2007],median)
```

**Housholdstructur and median income**
```{r}
prop.table(table(datenzh$household[datenzh$steuerjahr==2007]))
by(datenzh$STE[datenzh$steuerjahr==2007],datenzh$household[datenzh$steuerjahr==2007],median)
```

<br><br>
<br><br>




# Change of overall inequality

## Periode 1991 to 2007

### 1991

```{r}
Gini(datenzh$STE[datenzh$steuerjahr==1991])
Theil(datenzh$STE[datenzh$steuerjahr==1991])
```


### 2007

```{r}
Gini(datenzh$STE[datenzh$steuerjahr==2007])
Theil(datenzh$STE[datenzh$steuerjahr==2007])

```


### Lorenz curve

```{r}
Lc.1991<-Lc(datenzh$STE[datenzh$steuerjahr==1991])
Lc.2007<-Lc(datenzh$STE[datenzh$steuerjahr==2007])

plot(Lc.1991,lty="dotted")
lines(Lc.2007$p, Lc.2007$L,lty="dashed", lwd=1.2, col=4)
```

## Change of inequality measured with calcGEI (THEIL)

```{r}
# calcGEI kann nix mit 0 anfangen, macht aber das selbe
x.1991<-datenzh$STE[datenzh$steuerjahr==1991]
x.1991[x.1991<1]<-1
calcGEI(x.1991)
Theil(x.1991)

x.2007<-datenzh$STE[datenzh$steuerjahr==2007]
x.2007[x.2007<1]<-1
calcGEI(x.2007)
Theil(x.2007)


```


<br><br>
<br><br>

# Decomposing overall inequality

## Households

### 1991
 
```{r}
decompGEI(x.1991,datenzh$household[datenzh$steuerjahr==1991])
```


### 2007

```{r}
decompGEI(x.2007,datenzh$household[datenzh$steuerjahr==2007])
```



## Agegroups

### 1991
 
```{r}
decompGEI(x.1991,datenzh$agegroup[datenzh$steuerjahr==1991])
```


### 2007

```{r}
decompGEI(x.2007,datenzh$agegroup[datenzh$steuerjahr==2007])
```

